【裁判字號】    92,易,1370
【裁判日期】    920729
【裁判案由】    竊盜等
【裁判全文】
臺灣高雄地方法院刑事判決                        九十二年度易字第一三七號
    公  訴  人  臺灣高雄地方法院檢察署檢察官
    被      告  庚○○
                丙○○
右列被告等因竊盜等案件，經檢察官提起公訴（九十二年度偵字第三０五九號），本
院判決如左：
    主  文
庚○○共同連續竊盜，累犯，處有期徒刑拾月。
丙○○連續故買贓物，處有期徒刑伍月，如易科罰金，以佰元折算壹日。
    事  實
一、庚○○曾於民國八十一年、八十二年間，先後因偽造文書及違反肅清煙毒條例等
    案件，經臺灣臺南地方法院及本院分別判處有期徒刑六月及三年六月確定，二案
    件接續執行，於八十六年十月二十八日假釋期滿執，以執行完畢論，詎仍不知悔
    改，與辛○○共同基於意圖為自己不法所有之概括犯意聯絡，連續於附表所示之
    時間、地點，共同依附表所示之方法，竊取附表所示之被害人所持有之財物，並
    於得手後，均販賣至高雄市○○○路一六一號「聚寶企業行」，得款如附表所示
    之價格。
二、丙○○係位於高雄市○○區○○路一六一號「聚寶企業行」之負責人，可預見辛○○向其兜售如附表所示之六支手機可能為財產犯罪所得之贓物，仍基於不惜予
    以故買之本意，連續於如附表所示之時間，以如附表所示之價額購入之。嗣於九
    十一年八月中旬，方為警循線查獲上情。
三、案經高雄市政府警察局移送台灣高雄地方法院檢察署檢察官偵查起訴。
    理  由
一、訊據被告庚○○矢口否認有何與另案被告辛○○連續竊取被害人等手機之犯行，
    辯稱：我根本就沒有和辛○○一起去偷過手機，我雖然有載他去賣手機，後來也
    知道他拿去賣的手機是偷來的，但因為他賣得手機後就有錢和我合資買毒品，所
    以我才載他去賣手機云云。經查：
  (一)另案被告辛○○迭於警訊、偵訊及法院審理中，對在如附表所示之時、地，與被
    告庚○○共同以如附表所示之手法，竊取被害人等所有之多支手機，再轉賣至被
    告丙○○經營之「聚寶通訊行」等情，均已供述綦詳（見警卷第三頁至第六頁、
    偵查卷第二十八頁及本院九十二年度易字第四六九號刑事判決書）。
  (二)被害人戊○○於警訊時證稱：有兩名不詳人士趁我不注意時將我手機偷走的，我
    是向店內調閱監視錄影帶時看見的等語（見警卷第十八頁）；被害人己○○於警
    訊時證稱：有二名不詳男子藉機問我電腦如何操作，之後我的手機就不見了等語
    （見警卷第十七頁）；被害人丁○○亦證稱：我將兩支手機擺放在冷飲店桌子上
    ，該二名男子說要洗手就進入冷飲店內，之後我的手機就不見了等語（見警卷第
    第十五頁）；被害人甲○○則證稱：有二名陌生男子過來問我電腦喇叭為何不會
    響，我回應不知道，之後二名男子離開，我再看桌上就發現手機不見了等語（見
    警卷第十二頁），足見另案被告辛○○於竊取如附表所示之被害人等人所有之手
    機時，確非獨自一人行竊無訛；且經警方提示被告庚○○之照片供被害人等人指
    認時，被害人丁○○、甲○○尚可明確指認被告庚○○當天確有出現於現場（見
    警卷第十二頁、第十五頁、第二十七頁、第二十九頁），參以被告庚○○與另案
    被告辛○○原係朋友關係，並無何仇怨糾紛，被害人丁○○、甲○○則與被告庚○○素不相識，衡情應無涉詞相誣之理，益可證被告庚○○應有與另案被告辛○○共同行竊方是。
  (三)佐以被告庚○○於警訊中亦自承知悉另案被告辛○○所持轉賣之手機均係竊取得
    來之贓物（見警卷第一頁），設若其未與另案被告辛○○共同行竊，其何需甘冒
    自身擔負竊盜或贓物刑責之風險，多次與另案被告辛○○一同持竊得之手機，前
    往「聚寶企業行」變賣手機？是被告庚○○之辯述，尚有與常情相違之處。此外
    ，復有高雄市政府警察局左營分局受理刑事案件報案三聯單、高雄市政府警察局
    重大刑案通報單、被害人甲○○出具之贓物認領保管單、泛亞電信股份有限公司
    九十一年十一月二十四日高市警刑大偵八字第一二０一七號函及照片二幀等物在
    卷可按，此部分事證已臻明確，被告庚○○之犯行洵堪認定。
二、訊據被告丙○○固不否認有向另案被告辛○○購得如附表所示之手機六支，惟矢
    口否認有何故買贓物之犯意，辯稱：我並不知道辛○○賣給我的手機是偷來的，
    而且我向辛○○買手機時，均有要求其簽立切結書、影印其身分證正反面及捺指
    印云云。經查，被告丙○○於如附表所示之時間，向另案被告辛○○購買手機六
    支時，確均有要求另案被告辛○○簽立切結書及捺指印，並影印另案被告辛○○
    之身分證正反面留存，此有被告丙○○提出之切結書七紙及另案被告辛○○之身
    分證正反面影本在卷可按，堪認其此部分自白應與事實相符。惟查，被告丙○○
    於九十一年六月二十三日至七月十七日間不到一個月的時間內，即向另案被告辛○○一人購入六支手機，其應會對手機之來源有所懷疑方是；雖被告丙○○辯以
    ：辛○○均向我表示這些是他太太或家人的舊手機云云，然另案被告辛○○於販
    賣上開手機與被告丙○○時，均未提供原手機之外包裝及其他配備，而被告丙○○亦未向另案被告辛○○要求出示上開物品以供查核。況被告丙○○尚自承：第
    三次向他買時我就覺得怪怪的，但我以為有寫切結書就沒事了等語（見偵查卷第
    二十八頁），足見被告丙○○尚非無向另案被告辛○○所購得之手機為贓物之認
    識，被告丙○○之所以要求另案被告辛○○簽立切結書及捺指印，並影印其身分
    證影本，應係認若有此行為，縱購得之手機為贓物時，亦可以此免責而已。綜上
    ，益可證其購買時業已預見上開手機為贓物，而具有不惜故買之本意，被告丙○○之犯行亦堪以認定。
三、核被告庚○○所為，係犯刑法第三百二十條第一項之竊盜罪；被告丙○○所為，
    則係犯刑法第三百四十九條第二項之故買贓物罪。被告庚○○與另案被告辛○○
    就竊盜犯行，有犯意聯絡及行為分擔，均為共同正犯。被告庚○○多次竊盜犯行
    及被告丙○○之多次故買贓物犯行，均時間緊接，方法相同，觸犯構成要件相同
    之罪名，顯均係基於概括犯意為之，依連續犯規定各論以一罪，並皆依法加重其
    刑。被告庚○○曾於八十一年、八十二年間，先後因偽造文書及違反肅清煙毒條
    例等案件，經臺灣臺南地方法院及本院分別判處有期徒刑六月及三年六月確定，
    二案件接續執行，於八十六年十月二十八日假釋期滿執，以執行完畢論，有卷附
    台灣高等法院被告全國前案紀錄表在卷可按，其受有期徒刑之執行完畢，五年以
    內再犯有期徒刑以上之罪，為累犯，依法加重其刑，並遞加重之。爰審酌被告庚○○為一己之貪念，多次竊取被害人等之手機，造成被告人等財產之損失及生活
    上之不便，事後猶飾詞卸責，毫無悔意，被告丙○○故買贓物，使財產犯罪者有
    銷贓之管道，助長財產犯罪之不良風氣，且其甫於九十一年間同因故買贓物罪經
    本院判處拘役五十日等一切情狀，各量處如主文所示之刑，並就被告丙○○部分
    ，諭知易科罰金之折算標準，以資懲儆。
四、公訴意旨另以：被告庚○○與另案被告辛○○，於九十一年六月間某日，在高雄
    縣市地區某處，共同竊取不詳人士所有之諾基亞牌三三一０型手機一支（序號為
    00000000000000號），並於九十一年六月二十五日，以一千五百
    元之代價賣與被告丙○○，因認被告庚○○此部分涉有刑法第三百二十條第一項
    之竊盜罪嫌，被告丙○○涉犯刑法第三百四十九條第二項之故買贓物罪嫌。被告
    丙○○坦承有於九十一年六月二十五日，向另案被告辛○○購得上開手機，並有
    另案被告辛○○出具之切結書一紙在卷可按，足認上開手機確為另案被告辛○○
    賣與被告丙○○無訛。然訊據被告庚○○堅決否認有與另案被告辛○○共同竊取
    上開手機一情，且除另案被告辛○○於警訊時之自白外，並無其他任何證據足資
    證明上開手機確為被告辛○○竊盜所得，是縱另案被告辛○○確有將上開手機售
    與被告丙○○，仍無法遽予認定上開手機為另案被告辛○○所竊得之贓物，或被
    告庚○○有何與被告辛○○共同竊取上開手機之犯行；惟公訴意旨認此部分與被
    告庚○○前揭論罪科刑之竊盜罪及被告丙○○前揭論罪科刑之故買贓物罪間，均
    有連續犯之裁判上一罪關係，是本院就此均爰不為無罪之諭知。
據上論斷，應依刑事訴訟法第二百九十九條第一項前段、刑法第二十八條、第五十六
條、第三百二十條第一項、第三百四十九條第二項、第四十七條、第四十一條第一項
，罰金罰鍰提高標準條例第一條前段、第二條，判決如主文。
本案經檢察官李允煉到庭執行職務。
中      華      民      國      九十二      年    七    月    二十九    日
                                  臺灣高雄地方法院刑事第一庭
                                      審判長法官  林水城
                                            法官  謝雨真
                                            法官  盧怡秀
右正本證明與原本無異。
如不服本判決，應於判決送達後十日內，向本院提出上訴狀。
                                          書記官  林佳蓉
中      華      民      國      九十二      年    七    月    三十      日
附表：
┌──┬───┬─────┬───┬─────┬────────────┐
│編號│時  間│地      點│被害人│方      法│所  得  財  物          │
├──┼───┼─────┼───┼─────┼────────────┤
│    │九十一│高雄市左營│乙○○│與辛○○共│摩托羅拉牌Ｐ八０八八型行│
│    │年六月│區○○街附│      │同趁被害人│動電話一支(序號：0000000│
│ 一 │二十日│近之上好網│      │不注意之際│00000000號)，並於九十一 │
│    │十二時│咖店      │      │竊取。    │年六月二十三日，以五百元│
│    │許    │          │      │          │之價格售予丙○○        │
├──┼───┼─────┼───┼─────┼────────────┤
│    │九十一│高雄縣仁武│戊○○│同      上│摩托羅拉牌Ｐ七六八九型行│
│    │年六月│鄉○○路附│      │          │動電話一支(序號：0000000│
│二  │二十日│近之一情深│      │          │00000000號)，並於九十一 │
│    │十六時│深網咖店  │      │          │年六月二十三日，以一千元│
│    │許    │          │      │          │之價格售予丙○○        │
├──┼───┼─────┼───┼─────┼────────────┤
│    │九十一│高雄市左營│己○○│同      上│諾基亞牌三三三○型行動電│
│    │年七月│區左營區左│      │          │手機一支(序號：000000000│
│三  │一日十│營大路附近│      │          │582213號)，並於九十一年 │
│    │一時許│之藍語網咖│      │          │七月十日，以一千元之價格│
│    │      │店        │      │          │售予丙○○              │
├──┼───┼─────┼───┼─────┼────────────┤
│    │九十一│高雄縣仁武│丁○○│同      上│基亞牌Ｑ一六九九型（序號│
│    │年七月│鄉○○街二│      │          │：000000000000000號)，及│
│    │一日十│十六之三號│      │          │諾基亞牌三二一○型（序號│
│四  │四時三│之冷飲店  │      │          │：000000000000000號）之 │
│    │十分許│          │      │          │行動電話各一支，並於九十│
│    │      │          │      │          │一年七月四日，各以五百元│
│    │      │          │      │          │之價格售予丙○○        │
├──┼───┼─────┼───┼─────┼────────────┤
│    │九十一│高雄市左營│甲○○│同      上│諾基亞牌八二五○型行動電│
│    │年七月│區○○路四│      │          │手機一支（序號：00000000│
│    │十一日│三二號之網│      │          │0000000號），並於九十一 │
│五  │十六時│咖店      │      │          │年七月十七日，以三千二百│
│    │四十分│          │      │          │元之價格售予丙○○      │
│    │許    │          │      │          │                        │
└──┴───┴─────┴───┴─────┴────────────┘
附錄論罪科刑法條：
中華民國刑法第三百二十條 (普通竊盜罪、竊佔罪)
意圖為自己或第三人不法之所有，而竊取他人之動產者，為竊盜罪，處五年以下有期
徒刑、拘役或五百元以下罰金。
意圖為自己或第三人不法之利益，而竊佔他人之不動產者，依前項之規定處斷。
前二項之未遂犯罰之。
中華民國刑法第三百四十九條
收受贓物者，處三年以下有期徒刑、拘役或五百元以下罰金。
搬運、寄藏、故買贓物或為牙保者，處五年以下有期徒刑、拘役或科或併科一千元以
下罰金。
因贓物變得之財物，以贓物論。


司法院資訊處製作；財團法人民間司法改革基金會備份。
